臺北高等行政法院裁定
111年度交上字第74號
上  訴  人  林岳臻                                      

被 上訴 人  臺北市交通事件裁決所

代  表  人  蘇福智（所長）

上列當事人間交通裁決事件，上訴人對於中華民國110年12月23
日臺灣臺北地方法院110年度交字第524號行政訴訟判決，提起上
訴，本院裁定如下：
    主  文
上訴駁回。
上訴審訴訟費用新臺幣750元由上訴人負擔。
    理  由
一、按對於交通裁決事件之判決提起上訴，非以其違背法令為理
    由，不得為之，且應於上訴理由中表明原判決所違背之法令
    及其具體內容之事由，或表明依訴訟資料可認為原判決有違
    背法令之具體事實之事由，行政訴訟法第237條之9第2項準
    用第235條第2項及第236條之1規定甚明。是對於地方法院交
    通裁決事件之判決上訴，非以其違背法令，且於上訴理由中
    表明上開事由之一者，即應認為不合法而駁回之。又依同法
    第237條之9第2項準用第236條之2第3項、第243條第1項規定
    ，判決不適用法規或適用不當者，為違背法令；而判決有第
    243條第2項所列各款情形之一者，為當然違背法令。是當事
    人對於地方法院交通裁決事件之判決上訴，如依行政訴訟法
    第237條之9第2項準用第236條之2第3項、第243條第1項規定
    ，以判決有不適用法規或適用不當為理由時，其上訴狀或理
    由書應表明原判決所違背之法令及其具體內容；若係成文法
    以外之法則，應揭示該法則之旨趣，倘為司法院解釋，則為
    揭示該解釋之字號或其內容。如以行政訴訟法第237條之9第
    2項準用第236條之2第3項、第243條第2項所列各款情形為理
    由時，其上訴狀或理由書，應揭示合於該條項各款之事實。
    上訴狀或理由書如未依此項方法表明者，即難認為已對交通
    裁決事件判決之違背法令有具體的指摘，其上訴自難認為合
    法。
二、上訴人駕駛其所有車牌號碼000-0000號自用小客車（下稱系
    爭汽車），於民國110年4月5日14時59分許，行經國道3號南
    向5.6公里處，經內政部警政署國道公路警察局第九公路警
    察大隊（下稱舉發機關）員警以科學儀器雷射測速儀測得其
    行速159公里（測距179.9公尺），因認上訴人違反道路交通
    管理處罰條例（下稱道交條例）第43條第1項第2款及第4項
    規定，有「限速90公里，經雷達（射）測定行速為159公里
    ，超速69公里」及「駕駛人行車速度超過規定之最高時速60
    公里以上（處車主）」之違規行為，乃於110年6月1日分別
    填製國道警交字第ZIA129100號及第ZIA129101號舉發違反道
    路交通管理事件通知單，並移送被上訴人處理。上訴人於應
    到案日期前向被上訴人陳述意見，經被上訴人函請舉發機關
    查復後，認上訴人確有「行車速度，超過規定之最高時速逾
    60公里至80公里以內」及「駕駛人行車速度超過規定之最高
    時速60公里以上（處車主）」之違規行為，遂於110年9月16
    日作成北市裁罰字第22-ZIA129100號及第22-ZIA129101號違
    反道路交通管理事件裁決書（下分稱原處分一、二，合稱原
    處分），遂依道交條例第43條第1項第2款、第63條第1項第3
    款、第85條第1項及違反道路交通管理事件統一裁罰基準表
    等規定，以原處分一裁處上訴人「罰鍰新臺幣（下同）8,00
    0元，記違規點數3點，並應參加道路交通安全講習」，及依
    道交條例第43條第4項規定，以原處分二裁處上訴人「一、
    吊扣汽車牌照3個月，牌照限於110年10月16日前繳送；二、
    上開汽車牌照逾期不繳送者：㈠自110年10月17日起吊扣汽車
    牌照6個月，限於110年10月31日前繳送牌照。㈡110年10月31
    日前未繳送汽車牌照者，自110年11月1日起吊銷並逕行註銷
    汽車牌照。㈢汽車牌照經吊銷或註銷者，非經公路主管機關
    檢驗合格，不得再行重新請領，但經處分逕行註銷者，非滿
    6個月，不得再行請領」。上訴人不服，提起行政訴訟，經
    臺灣臺北地方法院（下稱原審法院）以110年12月23日110年
    度交字第524號行政訴訟判決「一、原處分二主文第2項『上
    開汽車牌照逾期不繳送者：㈠自110年10月17日起吊扣汽車牌
    照6個月，限於110年10月31日前繳送牌照。㈡110年10月31日
    前未繳送汽車牌照者，自110年11月1日起吊銷並逕行註銷汽
    車牌照。㈢汽車牌照經吊銷或註銷者，非經公路主管機關檢
    驗合格，不得再行重新請領，但經處分逕行註銷者，非滿6
    個月，不得再行請領』部分撤銷。二、原告（即上訴人，下
    同）其餘之訴駁回。三、訴訟費用300元由被告負擔（即被
    上訴人，下同）75元，其餘由原告負擔。四、被告應給付原
    告75元。」（下稱原判決）。上訴人就其敗訴部分不服，提
    起本件上訴（被上訴人敗訴部分未據其上訴，已告確定），
    並聲明：㈠原判決不利於上訴人部分廢棄。㈡上開廢棄部分，
    原處分均撤銷。
三、上訴人對原判決上訴，主張略以：由上訴人於原審法院提供
    之原證5圖說、原證4限速標誌及原證13「警52」標誌照片（
    原審法院卷第31、29、47頁），以及上訴人於上訴理由㈠狀
    所附上證1、2現況照片可知，本件「警52」標誌明顯遭遮蔽
    ，再由上訴人於上訴理由㈠狀所附上證3交通部高速公路局11
    0年10月21日管字第1100025750號函（下稱高公局110年10月
    21日函）說明二及上證4高公局111年1月11日管字第1100032
    712號函（下稱高公局111年1月11日函）說明二全文觀之，
    高公局交通工程手冊有關高速公路主線標誌之縱向間距規定
    ，係因應用路人高速行駛下判讀資訊所需之最短距離與時間
    ，高公局並自承本件「警52」標誌於較遠距離時，可能受測
    速照相機支架遮蔽，否則何以願協調公警局轄區大隊有關標
    誌及測速照相機支架之調整，可見本件「警52」標誌不符合
    道交條例第7條之2第3項規定，應免予舉發，原判決認該標
    誌清晰明顯，顯然違反「違反道路交通管理事件統一裁罰基
    準及處理細則」第12條第7項及道交條例第7條之2第3項規定
    ，自屬違誤，亦有適用法規不當及理由矛盾之違法。又本件
    限速標誌與「警52」標誌之縱向間距僅42公尺，其距離與時
    間無法使用路人於高速行駛下判讀牌面資訊，違反上訴人於
    原審法院提供之原證7高公局110年9月16日管字第110002267
    1號函說明三高公局交通工程手冊：「標誌之縱向間距在高
    速公路主線上，應以300公尺以上為原則，如受現場空間限
    制，仍不得低於150公尺。」之規定（原審法院卷第35-36頁
    ），原判決就此隻字未提，亦有判決不備理由之違法等語。
四、經核上訴人之上訴理由，雖以原判決違背法令為由，惟原 
    判決已論明：㈠上訴人駕駛其所有系爭汽車（原審法院卷第1
    37頁），於110年4月5日14時59分許，行經國道3號南向5.6
    公里處，「警52」標誌設置於同向4.7公里處，經舉發機關
    員警以經財團法人工業技術研究院（下稱工研院）檢驗合格
    之雷射測速儀測得其行駛時速159公里，而該處速限為時速9
    0公里等情，有舉發機關110年7月30日國道警九交字第11097
    02910號函暨所附工研院雷射測速儀檢定合格證書、「警52
    」標誌設置照片及測速照片可佐（原審法院卷第107-115頁
    ），可徵當時上訴人駕駛系爭汽車之時速高達159公里，超
    過規定之最高時速69公里，是被上訴人據此分別開立原處分
    一、二，洵屬有據。㈡觀諸上訴人提供之圖說、速限標誌及
    「警52」標誌照片（原審法院卷第31、29、47頁），速限標
    誌及「警52」標誌清晰明顯，設置位置與高度亦屬適中，路
    旁設置之水泥護欄並未阻擋駕駛人之視線，且符合道交條例
    第7條之2第3項於高速公路應於300公尺至1,000公尺明顯標
    示之規定，足認上開速限標誌及「警52」標誌設置，不論形
    式或實質上，應已足告知用路人本路段之速限，並促請駕駛
    人應注意依速限行駛不得違規行駛，以維護行車安全，上訴
    人駕車自應遵守上開速限標誌之規定。況行車速度應依標誌
    或標線之規定，上訴人領有駕駛執照（原審法院卷第135頁
    ），本應注意並遵守道路速限之規定，以保障道路交通安全
    ，而當時上訴人駕車時速高達159公里，已遠超過高速公路
    最高速限，對於其他道路使用者人車安全已造成嚴重之風險
    。是上訴人主張國道3號南向4.69公里處設置之速限標誌路
    肩有大量道路維修之水泥護欄，駕駛者不易看到，以及4.72
    公里處設置之「警52」標誌，路旁有長達數百公尺水泥護欄
    ，設置地點離該車道邊緣達3-4公尺以上，且太靠近車道外
    側，駕駛人有視角的限制，根本無法看到等語，難以採信。
    ㈢原判決基礎已臻明確，兩造其餘攻擊、防禦方法及訴訟資
    料經原審法院審酌後，核與判決結果不生影響，無一一論述
    之必要等理由甚詳。上訴理由無非重述上訴人在原審法院提
    出而為原審法院所不採之主張，或以其主觀之法律意見予以
    爭執，並就原審法院取捨證據、認定事實之職權行使，指摘
    其為不當，並就原審法院已論斷者，泛言未論斷或論斷違法
    ，而非具體表明合於不適用法規、適用法規不當、或行政訴
    訟法第243條第2項所列各款之情形，難認對原判決之如何違
    背法令已有具體之指摘。依首開規定及說明，應認其上訴為
    不合法，予以駁回。又本院為交通裁決事件之法律審，依行
    政訴訟法第237條之9第2項準用第236條之2第3項、第254條
    第1項之規定，應以地方法院交通裁決事件判決所確定之事
    實為判決基礎，當事人在上訴審不得提出新事實、新證據或
    變更事實上之主張。是上訴人於上訴時始提出上證1、2之現
    況照片、上證3、4之高公局110年10月21日函、111年1月11
    日函等新證據，本院無從斟酌，併此敘明。
五、末按交通裁決事件之上訴，行政法院為訴訟費用之裁判時，
    應確定其費用額，此觀行政訴訟法第237條之9第2項準用第2
    37條之8第1項規定即明。本件上訴人對於交通裁決事件之上
    訴，既經駁回，則上訴審訴訟費用750元（上訴裁判費）自
    應由上訴人負擔，故併予確定如主文第2項所示。
六、據上論結，本件上訴為不合法，依行政訴訟法第237條之9第
    2項、第236條之2第3項、第249條第1項前段、第237條之8第
    1項、第104條、民事訴訟法第95條、第78條，裁定如主文。
中　　華　　民　　國　　111　 年　　3　  月　　 21　 日
                    臺北高等行政法院第一庭
                              審判長法  官　許瑞助 
                                    法  官　林家賢 
                                    法  官　孫萍萍
上為正本係照原本作成。
不得抗告。
中　　華　　民　　國　　111　 年　　3　  月　　 21 　 日
                                    書記官  李虹儒